【裁判字號】    98,交抗,530
【裁判日期】    980805
【裁判案由】    聲明異議
【裁判全文】
臺灣高等法院高雄分院刑事裁定         98年度交抗字第530號
抗  告  人
即受處分人  甲○○
上列抗告人因違反道路交通管理處罰條例聲明異議案件，不服臺
灣高雄地方法院中華民國98年6 月22日裁定（98年度交聲字第83
1 號），提起抗告，本院裁定如下：
    主  文
抗告駁回。
    理  由
一、抗告意旨略以：抗告人即受處分人甲○○於民國98年2 月6
    日，騎乘車牌號碼XWB-743 號重型機車行經高雄市○○○○
    街、美術東四路口時，於前方燈號顯示綠燈時左轉至美術東
    四路，卻遭後方員警呼叫停車，且以抗告人闖紅燈為由開單
    舉發。然員警並未提出照片或錄影佐證，亦可能是員警誤判
    ，又罰單上亦將車主姓名、應到案處所、車牌號碼等填載錯
    誤，原審片面採信員警說詞及無關於闖紅燈之錄音內容，認
    定抗告人闖紅燈，自有偏頗而失公允，為此不服原裁定，提
    起抗告等語。
二、本案經本院審理結果，認第一審裁定認事用法均無不當，應
    予維持，並引用第一審裁定書記載之理由（如附件）。
三、經查原審已就抗告人聲明異議事項，傳喚當時在場舉發之員
    警乙○○、丙○○到庭具結證述明確，抗告人亦當庭對其等
    證言表示意見，又員警當場舉發抗告人闖紅燈違規情形，雖
    因舉發時間緊迫，而未能另以拍照、錄影方式佐證，但已就
    當場與抗告人對話之內容錄音存證，並提交原審當庭會同抗
    告人播放勘驗在卷，參以該錄音譯文中抗告人方面之對話內
    容雖無承認闖紅燈之情，但員警方面之對話中，一開始即已
    言明係舉發本件違規罰單，且亦提及因「闖紅燈」導致事故
    增加才開單舉發等語，然抗告人於該對話過程中始終未曾當
    場爭執其無「闖紅燈」，反而向員警表示「是不是就不要開
    …」等語（見原審卷第25頁），則原審依據調查結果，而認
    抗告人駕車行經有燈光號誌管制之交岔路口闖紅燈之違規事
    實，經核原審採證認事，於法尚無不合。至於員警於舉發時
    誤載車主姓名、應到案處所、車牌號碼等情，純屬員警行政
    管考部分，自不影響抗告人上開闖紅燈之違規事實認定，附
    此敘明。
四、綜上所述，原審以原處分機關依道路交通管理處罰條例第63
    條第1 項第3 款規定，裁處抗告人罰鍰新台幣1800元，並記
    違規點數3 點，並無違誤，因而裁定駁回抗告人於原審所提
    之聲明異議，自無違誤。抗告人仍執陳詞提起抗告，並無理
    由，應予駁回。
據上論結，應依道路交通案件處理辦法第26條，刑事訴訟法第41
2 條，裁定如主文。
中    華    民    國    98    年    8     月    5     日
                刑事第一庭  審判長法  官  郭雅美
                                  法  官  徐美麗
                                  法  官  張意聰
以上正本證明與原本無異。
本裁定不得再抗告。
中    華    民    國    98    年    8     月    5     日
                                  書記官  陳金
附件：
臺灣高雄地方法院交通事件裁定         98年度交聲字第831號
原處分機關  交通部公路總局高雄區監理所
異  議  人  甲○○  女  40歲（民國○○年○月○○日生）
即受處分人          身分證統一編號：Ｚ000000000號
                    住高雄市○鎮區○○街48號3樓
上列異議人即受處分人因聲明異議案件，對於交通部公路總局高
雄區監理所98年3 月11日所為之處分（原處分：高監營裁字第80
-BO0000000號），聲明異議，本院裁定如下：
    主  文
異議駁回。
    理  由
一、聲明異議意旨略以：異議人即受處分人甲○○於民國98年2
    月6 日中午12時35分許，騎乘車牌號碼XWB-743 號重型機車
    行經高雄市○○○○街、美術東四路口時，於前方燈號顯示
    「綠燈」時左轉，沒想到竟遭員警開單，舉發異議人闖紅燈
    ，爰聲明異議，請求將該處分撤銷等語。
二、按汽車駕駛人，行經有燈光號誌管制之交岔路口闖紅燈者，
    處新臺幣1800元以上5400元以下罰鍰，道路交通管理處罰條
    例第53條第1 項定有明文。又汽車駕駛人有第53條之情形者
    ，除依原條款處罰鍰外，並予記違規點數3 點，道路交通管
    理處罰條例第63條第1 項第3 款亦定有明文。
三、經查：
  (一)本件異議人於98年2 月6 日中午12時35分許，騎乘車牌號碼
    XWB-743 號重型機車行經高雄市○○○○街，於美術北三街
    與美術東四路口時，竟無視當時是紅燈，左轉至美術東四路
    ，嗣為警攔下並舉發異議人闖紅燈，異議人於應到案期日前
    申訴，惟原處分機關仍以異議人違規事證明確，依法裁處異
    議人罰鍰新臺幣（下同）1800元，並記違規點數3 點等情，
    有高雄市政府警察局BO0000000 舉發違反道路交通管理事件
    通知單、交通違規陳述單及查詢單、及交通部公路總局高雄
    區監理所高監營裁字第80-BO0000000號違反道路交通管理事
    件裁決書各1 份附卷可稽。
  (二)異議人雖以前詞置辯，惟證人即當場舉發員警乙○○到庭具
    結證稱：「（法官問：提示舉發通知單，本件是否你舉發？
    ）是我跟另一警員一起舉發，由我開單，所以通知單只有我
    的名字，另一名警員是丙○○。」、「（法官問：本件異議
    人違規經過為何？）我跟丙○○擔服98年2 月6 日12至14時
    巡邏勤務，是以維護轄區治安跟交通秩序為主要業務，在當
    日12時35分時，正準備往美術北三街停等紅綠燈之時，見異
    議人騎摩托車在該路口停等紅燈，因不耐久候，左顧右盼，
    認為沒有車子，就紅燈左轉美術東四路往南方向，我們見狀
    之後，我跟丙○○各騎1 台摩托車就往前攔停，在美術東七
    街路口攔停告發。」、「（法官問：你們當時怎麼沒有將通
    知單交給異議人？）本件異議人當場情緒激動，希望警察不
    要開單告發，我製單完成要交給異議人，但異議人表明不簽
    ，異議人表示將紅單帶回去會被老公罵會有麻煩，類似這樣
    的話，丙○○建議異議人還是將紅單收下，自己去繳納，就
    不會被任何人發現，後來我們就用雙掛號把通知單寄給異議
    人，異議人後來有收到，也有提出申訴。現場執行攔停勤務
    時有錄音存證，庭呈錄音及譯文。」等語，核與證人丙○○
    到庭具結證稱：「（法官問：提示舉發通知單，本件是否你
    與乙○○一起舉發？）是，我與乙○○同班巡邏，巡邏都是
    一次2 個人。」、「（法官問：當時舉發經過如何？）當時
    我們巡邏經過美術北三街，我與乙○○各騎1 台摩托車，東
    向西，發現前方有一摩托車停等紅燈，有停下來看一下，後
    來就直接左轉到美術東四路，我們就騎到異議人旁邊將該車
    攔下。」等語相符。
  (三)上開員警2 人係在舉發地點執行勤務時，目賭異議人之闖越
    紅燈事實後始予以舉發，其與異議人素不認識，亦無仇隙，
    則其基於維護交通秩序所為之舉發，應無任意構陷異議人違
    規之由，且證人乙○○庭呈之錄音光碟，經本院當庭勘驗後
    ，復有一女子聲音「我覺得太莫名奇妙，為什麼不抓作姦犯
    科的人，來抓我們小老百姓」、「我不是故意要為難你們，
    是我把單子帶回家我會有麻煩」、「你們開一張可以抽多少
    」、「好，既然你們決定要開了，那把東西還我，我要回去
    了，我也還沒吃飯，就在這邊耗了半小時」等語，有錄音譯
    文1 紙在卷可查，異議人並坦承該女子聲音為其聲音，益徵
    異議人確有闖紅燈之交通違規事實甚明，否則其爭執之重點
    應在於其無違規行為，不應開單，而非爭執帶紅單回家會有
    麻煩等事。綜合上述，異議人前揭所辯，與事實有悖，而不
    足採。是以，原處分機關據以認定異議人駕車行經有燈光號
    誌管制之交岔路口闖紅燈，裁處上開罰鍰並記違規點數3 點
    ，並無違誤，異議人以其未闖越紅燈為由請求本院撤銷原處
    分，尚難憑採。從而，本件異議為無理由，應予駁回。
據上論斷，應依道路交通案件處理辦法第19條，裁定如主文。
中    華    民    國    98    年    6     月    22    日
                     交通法庭  法  官  顏銀秋
上正本證明與原本無誤。
如不服本裁定應於送達後5日內向本院提出抗告狀。
中    華    民    國    98    年    6     月    22    日
                               書記官  董明惠


司法院資訊處製作；財團法人民間司法改革基金會備份。
